# 求助陈版主，房地产企业临时出租存货成本核算的疑问。

提问人：liuweisheng 时间：2022-02-28 21:08:26
房地产企业已完工商品房尚未出售，在存货核算，临时对外出租，是否能在存货设置二级科目累计折旧计提折旧。谢谢版主解惑

回答人：chenyiwei
可以参考以前的房地产行业会计制度和《企业会计制度》下的规定（如财会[2004]3号文件第九条），设置‘出租开发产品”科目核算临时出租用（不符合转为投资性房地产的条件）的开发产品。这部分开发产品应进行摊销，与所获得的租金收入配比。